Conversor Buck source ex1.cir
*
* Implementação do conversor buck
* Nível 1: componentes ideais, MOSFET implementado por chave
* Erickson, seção 2.2
*
* *****************************************

* DESCRIÇÃO DO CIRCUITO
* variáveis do circuito
.param vg   = 15       ; fonte de entrada
.param fsw  = 2.0e5    ; frequência do sinal da fonte
.param per  = {1/fsw}  ; período do sinal da fonte
.param dut  = 0.333    ; ciclo de trabalho

* definição dos componentes
* pwm source
Vpwm  pwm      GND PULSE(0 1 0 1e-9 1e-9 {dut*per} {per})

* entrada
vg1 nd1  GND  DC  {vg}

* transistor
s1  nd1  ns1  pwm  GND SW
D1 GND ns1 Dideal

* circuito de saída
l1  ns1   vout  4.1666667e-6  IC=0.0e0
c1  vout  GND   2.50e-6
rl  vout  GND   2.5e0

* definição dos modelos
.model SW     SW( Ron=1.0e-12   Roff=1.0e12  Vt=0.5 )
.model Dideal D( RS=1e-12 IS=1.0e-3 N=1
+                TT=0 CJO=0 )

* COMANDOS DA SIMULAÇÃO
.options savecurrents TEMP = 27

* PARÂMETROS DA SIMULAÇÃO
.IC v(vout) = 5.0e0 ; tensão inicial do capacitor
.tran {per/100} {6*per} uic

.control ;
run
plot vout
plot @l1[i]

* SALVAMENTO DOS DADOS
set wr_singlescale
set wr_vecnames
set filetype=ascii
wrdata /home/artur-cesar/Documentos/'projeto mestrado'/codigos/ngspice/it333/l1/ex1.csv v(vout) @l1[i]
.endc
.end

